臺灣臺中地方法院刑事判決
110年度易字第1374號
公  訴  人  臺灣臺中地方檢察署檢察官
被      告  張志華



上列被告因竊盜案件，經檢察官提起公訴（110年度偵字第12433
號），被告於本院準備程序中就被訴事實為有罪之陳述，經本院
裁定進行簡式審判程序，判決如下：
    主    文
張志華共同犯攜帶兇器竊盜罪，處有期徒刑捌月。扣案之犯罪所
得新臺幣玖仟玖佰陸拾元沒收。
    犯罪事實
一、張志華與真實姓名年籍不詳綽號「阿欽」之男子共同意圖為
    自己不法之所有，基於攜帶兇器竊盜之犯意聯絡，於民國11
    0年3月10日凌晨4時55分許，一同前往臺中市○區○○路000號
    楊哲瑋所經營之夾娃娃機店，由張志華負責把風，「阿欽」
    持其自備客觀上可對人之生命、身體、安全造成危害，足供
    兇器使用之斷線鉗（即油壓剪）破壞該店內9臺娃娃機臺及
    倉庫門上之鎖頭，再以自備之娃娃機臺共用鑰匙打開前揭娃
    娃機臺內之錢箱，共同竊取機臺內及倉庫內之黑金盒裝豆干
    1盒、清漾花卉玻璃杯組1盒、不鏽鋼單柄好鍋1個、健達繽
    紛樂21包、白蘭氏雞精1盒、航海王藍芽音響1個、紫色金冠
    藍芽喇叭1個、紅色Rroda藍芽耳機1個、藍色BS-320藍芽喇
    叭1個、明日香公仔1盒、七龍珠公仔1盒（前開竊得之物品
    均已發還楊哲瑋），及娃娃機臺錢箱內之現金共9,960元，
    得手後由張志華將之藏放在自備之包包內。嗣經楊哲瑋當場
    發現報警處理，而為警查獲（「阿欽」在警員抵達現場前已
    逃逸），並當場扣得上開物品、現金9,960元及斷線鉗1支、
    黑色包1個及娃娃機共用鑰匙1支。
二、案經臺中市政府警察局第二分局報告臺灣臺中地方檢察署檢
    察官偵查起訴。
    理    由
一、上揭犯罪事實，業據被告張志華於警詢時、偵查、本院準備
    程序及審理時坦承不諱（見偵卷第27至30頁、第101至104 
    頁、本院卷第130、145頁、第156至157頁），核與證人即被
    害人楊哲瑋於警詢時證述之情節相符（見偵卷第23至26頁）
    ，並有員警職務報告書、臺中市政府警察局第二分局扣押筆
    錄、扣押物品目錄表、贓物認領保管單、監視器翻拍照片12
    張、扣案物及金錢之照片13張、臺灣臺中地方檢察署110年
    保管字第911號、912號扣押物品清單、臺中市政府警察局第
    二分局扣押物照片10張等資料在卷可稽（見偵卷第21頁、第
    37至47頁、第49頁、第51至61頁、第63至75頁、第109、115
    頁、第121至129頁），足認被告前揭任意性之自白與事實相
    符，堪以採信。綜上，本案事證明確，被告犯行，堪以認定
    ，應依法論科。
二、論罪科刑：
  ㈠按刑法第321條第1項第3款之攜帶兇器竊盜罪，係以行為人攜
    帶兇器竊盜為其加重條件，此所謂兇器，其種類並無限制，
    凡客觀上足對人之生命、身體、安全構成威脅，具有危險性
    之兇器均屬之，且祇須行竊時攜帶此種具有危險性之兇器為
    已足，並不以攜帶之初有行兇之意圖為必要（最高法院79年
    度台上字第5253號判決意旨參照）。查，被告與「阿欽」二
    人為本案竊盜犯行時，「阿欽」所攜帶且持以行竊之斷線鉗
    既足以剪斷破壞破壞夾娃娃機臺及倉庫門上之鐵製鎖頭（見
    偵卷第63頁之遭破壞鎖頭照片），足認上開物品質地堅硬，
    如持以攻擊人體，足以對人之生命、身體造成危害，揆諸前
    揭說明，該斷線鉗自屬刑法第321條第1項第3款所定之兇器
    無疑。
　㈡核被告所為，係犯刑法第321條第1項第3款之攜帶兇器竊盜罪
    。
　㈢被告與「阿欽」就上開犯行，具有犯意聯絡與行為分擔，應
    論以共同正犯。
　㈣另按數行為於同時同地或密切接近之時地實施，侵害同一之
    法益，各行為之獨立性極為薄弱，依一般社會健全觀念，在
    時間差距上，難以強行分開，在刑法評價上，以視為數個舉
    動之接續施行，合為包括之一行為予以評價，較為合理，則
    屬接續犯，而為包括之一罪（最高法院86年度台上字第3295
    號判決要旨參照）。查，被告與「阿欽」於上開夾娃娃機店
    內，基於同一攜帶兇器竊盜之犯意，接續破壞同一被害人所
    有之娃娃機臺9臺及倉庫門上之鎖頭後，竊取機臺零錢箱及
    倉庫內之財物，均係侵害同一財產法益，被告上開所為，應
    屬單一加重竊盜犯行之數個舉動接續實行，無從依據其所破
    壞之娃娃機臺數量認定罪數，應評價為接續犯之實質上一罪
    ，較屬合理。
　㈤按數罪併罰之案件，有二以上之裁判，若數罪之刑均尚未執
    行或執行未完畢，經另行裁定定其應執行之刑，倘裁定前無
    部分犯罪之刑已執行完畢之情形，刑法第47條第1項所謂「
    執行完畢」，仍應認於該裁定所定應執行刑執行完畢之時，
    各罪所處之刑始均為執行完畢，如此始符累犯係對於曾犯罪
    受罰，卻不知改悔向上，又重蹈前愆，足見其刑罰感應力薄
    弱，基於特別預防之法理，非加重其刑不足使其覺悟，並兼
    顧社會防衛效果而設之本旨（最高法院105年度台上字第330
    5號判決意旨參照）。查，被告前於109年間，因公共危險案
    件，經本院分別以：⑴109年度沙交簡字第410號判決判處有
    期徒刑3月確定，經徒刑易服社會勞動，履行期間為109年8
    月20日至110年5月19日（於110年1月6日履行完成）；⑵109
    年度沙交簡字第889號判決判處有期徒刑3月確定。前開二案
    復經本院於109年11月9日以109年度聲字第4393號裁定應執
    行有期徒刑5月，並於109年12月8日確定，有臺灣高等法院
    被告前案紀錄表在卷可按，是以本院為109年度聲字第4393
    號裁定前，被告所犯前開二罪，並無其中一罪所處之宣告刑
    已執行完畢之情形，揆諸前揭說明，被告須於本院109年度
    聲字第4393號裁定所定之應執行刑執行完畢時，始謂各罪所
    處之刑均執行完畢。則被告為本案加重竊盜行為時，前開裁
    定所定之應執行刑既未尚執行完畢，自無累犯規定之適用，
    公訴意旨認本案被告構成累犯，容有誤會，附此敘明。
　㈥爰以行為人之責任為基礎，審酌被告年富力強，並非無工作
    能力，竟不思循正途賺取所需，與「阿欽」共同攜帶兇器竊
    取他人財物，破壞他人對財產權之支配，危害社會治安，法
    治觀念淡薄；惟考量被告犯後坦承犯行，暨被告於本院自陳
    之教育智識程度及家庭經濟狀況（見本院卷第157頁），及
    其犯罪動機、手段、所生損害等一切情狀，量處如主文所示
    之刑。
三、沒收：
  ㈠按犯罪所得，屬於犯罪行為人者，沒收之；犯罪所得已實際
    合法發還被害人者，不予宣告沒收或追徵。刑法第38條之1
    第1項前段、第5項分別定有明文。查，扣案之黑金盒裝豆干
    1盒、清漾花卉玻璃杯組1盒、不鏽鋼單柄好鍋1個、健達繽
    紛樂21包、白蘭氏雞精1盒、航海王藍芽音響1個、紫色金冠
    藍芽喇叭1個、紅色Rroda藍芽耳機1個、藍色BS-320藍芽喇
    叭1個、明日香公仔1盒、七龍珠公仔1盒及現金9,960元，為
    被告與「阿欽」本案所竊得之物，業據被告供明在卷（見偵
    卷第102頁、本院卷第145頁），除現金9,960元外，其餘物
    品均已合法發還楊哲瑋，有贓物認領保管單1紙附卷可憑（
    見偵卷第49頁），是就現金9,960元部分，爰依刑法第38條
    之1第1項前段之規定宣告沒收外，其餘物品自不予宣告沒收
    及追徵。
  ㈡刑法第38條第2項前段規定：「供犯罪所用、犯罪預備之物或
    犯罪所生之物，屬於犯罪行為人者，得沒收之。」查，被告
    供稱：扣案之斷線鉗1支、娃娃機共用鑰匙1支及黑色包1個
    都不是其帶去的，是「阿欽」的，「阿欽」用斷線鉗剪鎖頭
    ，再拿娃娃機鑰匙去開機臺，偷完後就拿給其叫其放入袋子
    等語（見本院卷第145頁），而卷內亦無證據證明上開供犯
    罪所用之物為被告所有，故自無從對被告宣告沒收；至其他
    扣案物品，並無證據證明與本案有何關聯性，亦無從宣告沒
    收，均併此敘明。
據上論斷，應依刑事訴訟法第273條之1第1項、第299條第1項前
段，刑法第28條、第321條第1項第3款、第38條之1第1項前段，
刑法施行法第1條之1第1項，判決如主文。
本案經檢察官陳信郎提起公訴，檢察官黃芝瑋到庭執行職務。
中　　華　　民　　國　　110 　年　　12　　月　　29　　日
                  刑事第八庭    法  官  江文玉
以上正本證明與原本無異。
如不服本判決應於收受判決後20日內向本院提出上訴書狀，並應
敘述具體理由；其未敘述上訴理由者，應於上訴期間屆滿後20日
內向本院補提理由書（均須按他造當事人之人數附繕本）「切勿
逕送上級法院」。
告訴人或被害人如不服判決，應備理由具狀向檢察官請求上訴，
上訴期間之計算，以檢察官收受判決正本之日起算。
                                書記官  黃珮華
中　　華　　民　　國　　110 　年　　12　　月　　30　　日
附錄論罪科刑法條
中華民國刑法第321條
犯前條第1項、第2項之罪而有下列情形之一者，處6月以上5年以
下有期徒刑，得併科50萬元以下罰金：
一、侵入住宅或有人居住之建築物、船艦或隱匿其內而犯之。
二、毀越門窗、牆垣或其他安全設備而犯之。
三、攜帶兇器而犯之。
四、結夥三人以上而犯之。
五、乘火災、水災或其他災害之際而犯之。
六、在車站、港埠、航空站或其他供水、陸、空公眾運輸之舟、
    車、航空機內而犯之。
前項之未遂犯罰之。